【裁判字號】    96,交易,730
【裁判日期】    970314
【裁判案由】    公共危險等
【裁判全文】
臺灣高雄地方法院刑事判決             96年度交易字第730號
公  訴  人  臺灣高雄地方法院檢察署檢察官
被      告  甲○○
上列被告因公共危險等案件，經檢察官提起公訴（96年度偵字第
23318號） ，本院判決如下：
    主  文
甲○○服用酒類，不能安全駕駛動力交通工具而駕駛，累犯，處
拘役肆拾伍日，如易科罰金，以新台幣壹仟元折算壹日；又因過
失傷害人，處有期徒刑月，如易科罰金，以新台幣壹仟元折算
壹日。
    事  實
一、甲○○前於民國93年間因公共危險案件，經法院判處有期徒
    刑3 月，如易科罰金，以300 元折算1 日確定，於96年4 月
    19日易科罰金執行完畢。仍不知悔改，明知服用酒類達不能
    安全駕駛之程度時，不得駕駛動力交通工具，竟於96年8 月
    10日下午5 時許，在高雄縣鳳山市○○路段與友人飲用保力
    達Ｂ1 瓶後，已達不能安全駕駛動力交通工具之狀態，仍於
    同日晚間某時許騎乘車牌號碼YEZ-705 號重機車，沿高雄市
    小港區○○路455 巷由北向南方向行駛，同日晚間8 時45
    分許，甲○○行經該巷與桂陽路175 巷6 弄無號誌之交叉口
    時，本應行經無號誌之交叉路口時，應減速慢行，作隨時停
    車之準備，並注意車前狀況，隨時採取必要之安全措施，而
    依當時情況，又無不能注意之情事，竟疏未注意及此，並未
    減速即貿然穿越桂陽路175 巷6 弄，致其機車前車頭撞擊騎
    乘CDA-963 號重機車沿桂陽路175 巷6 弄由東向西方向行駛
    之沈旺賢機車右側車身踏板，致使沈旺賢人車倒地，受有頭
    部撞傷、右肘挫擦傷及右膝擦傷等傷害。嗣警據報到場處理
    ，測得甲○○之呼氣酒精濃度為每公升0.32毫克（MG/L），
    始查悉上情。甲○○於肇事後向警方報案，且於警方人員到
    達時表示為肇事人而受裁判。
二、案經沈旺賢訴由高雄市政府警察局小港分局移送台灣高雄地
    方法院檢察署檢察官偵查起訴。
    理  由
一、上開犯罪事實業據被告甲○○於本院審理中坦承不諱，復有
    酒精測定紀錄表、道路交通事故現場圖、道路交通事故調查
    報告表(一)(二)在卷可稽；按車輛行經無號誌之交叉路口，應減
    速慢行，作隨時停車之準備；車輛行駛時，駕駛人應注意車
    前狀況，並隨時採取必要之安全措施；又駕駛人飲用酒類或
    其他類似物後其吐氣所含酒精濃度超過每公升0.25毫克者，
    不得駕車，道路交通安全規則第93條第1 項第2 款、第94條
    第3 項、第114 條第2 款分別定有明文，被告本應注意及此
    ，且依當時情狀，又非不能注意，竟疏未注意，以致肇事，
    其對於本件車禍之發生自有過失；又告訴人沈旺賢因上開車
    禍受有傷害，亦有其所提出之受傷診斷證明書1 紙在卷可查
    ，告訴人受傷結果與被告上開過失間，具有相當因果關係。
    從而，本件罪證明確，被告上開犯行堪以認定。
二、核被告所為，係犯刑法第185條之3之服用酒類不能安全駕駛
    動力交通工具而駕駛、同法第284 條第1 項前段之過失傷害
    2 罪。又被告所犯上開服用酒類後不能安全駕駛動力交通工
    具而駕駛及過失傷害罪間，犯意各別，行為互殊，應予分論
    併罰。被告曾受上開有期徒刑之執行，有其台灣高等法院被
    告前案紀錄表1 份在卷可查，其於執行完畢後5 年內再犯本
    件有期徒刑以上之罪，為累犯，均應依刑法第47條規定加重
    其刑。又被告酒醉駕車，致告訴人受傷，所犯過失傷害罪，
    應依道路交通管理處罰條例第86條第1 項加重其刑。另被告
    於肇事後報案並留在事故現場，主動向處理事故員警坦承其
    為駕駛人，而接受裁判，符合自首要件，應依刑法第62條前
    段之規定，減輕其刑。上開刑之加重減輕事由，應先加後減
    之。審酌被告於酒後不勝酒力之情況下，竟仍貿然駕駛機車
    行駛道路，危害尚非鉅大，對於本件車禍之發生過失非輕，
    告訴人所受傷害之情形，犯後坦承犯行態度尚可等一切情狀
    ，分別量處如主文所示之刑，並均諭知易科罰金之折算標準
    。
三、又本件被告所犯係死刑、無期徒刑、最輕本刑為3年以上有
    期徒刑以外之罪，其於準備程序中就被訴事實為有罪之陳述
    ，經法官告知簡式審判程序之旨，並聽取公訴人、被告之意
    見後，本院認為適宜由受命法官獨任進行簡式審判程序，附
    予敘明。
據上論斷，應依刑事訴訟法第273條之1第1項、第299條第1項前
段，道路交通管理處罰條例第86條第1 項，刑法第185 條之3、
第284 條第1 項、第47條第1 項、第62條前段、第41條第1 項前
段，刑法施行法第1 條之1 ，判決如主文。
中    華    民    國    97    年    3     月    14    日
                    交通法庭    法  官  林俊寬
以上正本證明與原本無異。
如不服本判決應於收受本判決後10日內向本院提出上訴書狀，並
應敘述具體理由，如未敘述上訴理由者，應於上訴期間屆滿後20
日內補提理由書狀於本院（均須按他造當事人之人數附繕本）「
切勿逕送上級法院」。
中    華    民    國    97    年    3     月    14    日
                                書記官  林香如
附錄法條：
中華民國刑法第185條之3
服用毒品、麻醉藥品、酒類或其他相類之物，不能安全駕駛動力
交通工具而駕駛者，處1 年以下有期徒刑、拘役或3 萬元以下罰
金。
中華民國刑法第284條
因過失傷害人者，處6月以下有期徒刑、拘役或5百元以下罰金，
致重傷者，處 1 年以下有期徒刑、拘役或 5 百元以下罰金。
從事業務之人，因業務上之過失傷害人者，處1年以下有期徒刑
、拘役或1千元以下罰金，致重傷者，處3年以下有期徒刑、拘役
或2千元以下罰金。


司法院資訊處製作；財團法人民間司法改革基金會備份。
